臺灣臺東地方法院刑事判決　　　　　　　 96年度易字第162號
公　訴　人　臺灣臺東地方法院檢察署檢察官
被　　　告　乙○○
　　　　　 　　　　（現另案於臺灣臺東監獄執行中）
上列被告因違反毒品危害防制條例案件，經檢察官提起公訴 (96
年度毒偵字第71號)，被告於本院準備程序進行中就被訴事實為
有罪之陳述，經本院裁定進行簡式審判程序，判決如下：
    主  文
乙○○施用第二級毒品，累犯，處有期徒刑玖月，減為有期徒刑
肆月又拾伍日，如易科罰金，以新臺幣壹仟元折算壹日。扣案之
甲基安非他命參包（驗餘毛重壹點壹玖公克）沒收銷燬之，包裹
上開第二級毒品甲基安非他命之包裝袋參個、塑膠小鏟壹支、眼
鏡盒壹只均沒收。
    事  實
一、乙○○前於民國90年間因施用毒品案件，經臺灣臺東地方法
    院檢察署檢察官聲請送強制戒治並提起公訴，強制戒治部分
    ，經該署以91年度戒執二字第5號執行戒治，於92年10月9日
    執行完畢釋放，所涉刑案部分，經本院以91年度東簡字第63
    號判處有期徒刑6月確定；又因竊盜案件，經本院以94年度
    東簡字第307號判處有期徒刑5月確定，復因施用毒品案件，
    經本院以94年度易字第237號判處有期徒刑7月確定，上開2
    罪合併定應執行有期徒刑11月，於95年9月30日縮刑期滿執
    行完畢。竟仍不知悔改，明知甲基安非他命業經公告列為毒
    品危害防制條例第2條第2項第2款之第2級毒品，不得非法持
    有、施用，仍無法戒除毒癮，於上開強制戒治執行完畢釋放
    後5年內，基於施用第2級毒品甲基安非他命之犯意，於96年
    2 月16日下午2時許，在其位在臺東縣臺東市○○路○段88
    號住處內，以將甲基安非他命置於玻璃燈泡內，點火燒烤吸
    食氣體之方式施用甲基安非他命1次，嗣經警方於96年2月16
    日晚間10時10分許，經乙○○同意搜索後，當場扣得甲基安
    非他命3包（驗餘毛重1.19公克），並於翌日經乙○○同意
    採集其尿液送驗，檢驗結果呈現甲基安非他命陽性反應，始
    查獲上情。
二、案經臺東縣警察局臺東分局報告臺灣臺東地方法院檢察署檢
    察官偵查起訴。
    理  由
一、本件被告乙○○所犯係死刑、無期徒刑、最輕本刑為3年以
    上有期徒刑以外之罪，其於準備程序中就被訴事實為有罪之
    陳述，經告知簡式審判程序之旨，並聽取公訴人及被告之意
    見後，本院認為適宜而依刑事訴訟法第273條之1第1項規定
    ，裁定進行簡式審判程序，合先敘明。
二、上揭事實，業據被告乙○○於警詢、偵查及本院審理中坦承
    不諱，且被告於96年2月17日所採集之尿液經送驗結果，呈
    現甲基安非他命之陽性反應，有慈濟大學濫用藥物檢驗中心
    檢驗總表及臺東縣警察局臺東分局尿液採集代碼一覽表各1
    紙在卷足稽，扣案之毒品3包（驗餘毛重1.19公克）送鑑定
    結果，呈現第2級毒品甲基安非他命成分，有內政部警政署
    刑事警察局96年3月29日刑鑑字第0960034288號鑑定書在卷
    可憑，復有塑膠小鏟1支及眼鏡盒1只扣案可資佐證，足認被
    告自白確與事實相符，其施用毒品之犯行堪以認定。又被告
    前因施用毒品案件，經臺灣臺東地方法院檢察署檢察官聲請
    送強制戒治並提起公訴，強制戒治部分，經該署以91年度戒
    執二字第5號執行戒治，於92年10月9日執行完畢釋放，所涉
    刑案部分，經本院以91年度東簡字63號判處有期徒刑6月確
    定，其於5年內再犯本件毒品危害防制條例第10條第2項之罪
    ，事證洵至明確，應依法論罪科刑。
三、按甲基安非他命為毒品危害防制條例第2條第2項第2款所明
    定之第2級毒品。核被告乙○○所為，係犯毒品危害防制條
    例第10條第2項之施用第2級毒品罪。被告為供已施用而於施
    用前持有第2級毒品之低度行為，為其施用之高度行為所吸
    收，不另論罪。查被告有如犯罪事實欄所載論罪科刑執行情
    形，有卷附臺灣高等法院被告前案紀錄表1份可按，其受有
    期徒刑執行完畢後5年以內再犯本案法定刑為有期徒刑之罪
    ，為累犯，應依刑法第47條第1項規定加重其刑。爰審酌被
    告正值壯年，前經強制戒治之機會，猶因施用甲基安非他命
    再犯本罪，顯未衷心悛悔，漠視法令之禁制，恣意濫用藥品
    ，惟兼衡酌其施用甲基安非他命所生危害實以自戕健康為主
    ，於他人尚無明顯重大危害，及犯後終能坦承犯行，態度尚
    佳等一切情狀，量處主文所示之刑。扣案之第2級毒品甲基
    安非他命3包（驗餘毛重1.19公克），應依毒品危害防制條
    例第18條第1項前段沒收銷燬。又扣案之甲基安非他命送鑑
    定時，經鑑定機關取0.03公克鑑驗用罄，此部分已非違禁物
    ，爰不予以宣告沒收之，附此敘明。另包裹上開甲基安非他
    命包裝袋3個，係用於包裹毒品，防止其裸露、潮濕，便於
    攜帶施用，塑膠小鏟1支及眼鏡盒1只為被告所有，供犯罪所
    用之物，業據被告供明在卷，又此等物品本質上尚可供其他
    用途使用，並非專供施用毒品之器具，爰依刑法第38條第1
    項第2款宣告沒收。查本件被告犯罪時間在96年4月24日以前
    ，且非中華民國96年罪犯減刑條例第3條第1項所定不予減刑
    之罪，則依該條例第2條第1項第3款、第7條、第9條之減刑
    規定，應減其宣告刑二分之一，並諭知易科罰金之折算標準
    。
據上論斷，應依刑事訴訟法第273條之1第1項、第299條第1項前
段，毒品危害防制條例第10條第2項、第18條第1項前段，刑法第
11條前段、第47條第1項、第41條第1項前段、第38條第1項第2款
，中華民國九十六年罪犯減刑條例第2條第1項第3款、第7條、第
9條判決如主文。
本案經檢察官甲○到庭執行職務
中　　華　　民　　國　　96　　年　　8 　　月　　7 　　日
                  刑事第一庭    法  官  徐淑芬
以上正本證明與原本無異。
如不服本判決應於收受本判決後10日內向本院提出上訴書狀；上
訴書狀應敘述具體理由。未敘述上訴理由者，應於上訴期間屆滿
後20日內向本院補提理由書狀（均須按他造當事人之人數附繕本
）。「切勿逕送上級法院」。
                                書記官  王希文
中　　華　　民　　國　　96　　年　　8 　　月　　7 　　日
附錄本案論罪科刑法條全文
毒品危害防制條例第10條
施用第一級毒品者，處 6 月以上 5 年以下有期徒刑。
施用第二級毒品者，處 3 年以下有期徒刑。
